【裁判字號】    97,婚,526
【裁判日期】    971202
【裁判案由】    離婚
【裁判全文】
臺灣臺南地方法院民事判決               97年度婚字第526號
原      告  甲○○
被      告  乙○○
                    （現因案於台灣台南分監執行中）
上列當事人間請求離婚事件，經本院於民國97年11月18日言詞辯
論終結，判決如下：
    主      文
准原告與被告離婚。
訴訟費用新臺幣肆仟元由被告負擔。
    事實及理由
一、本件原告起訴主張：
  （一）兩造於民國94年1月31日結婚，惟婚後不久，原告即發
        現被告脾氣暴躁，稍事不順便以三字經辱罵他人紓解自
        己不滿情緒，對待包含原告在內之其他家人更是三字經
        不離口，動輒以「幹你娘」、「臭雞掰」等不堪入耳穢
        語辱罵原告，95年12月14日，兩造因細故發生爭吵，被
        告仍以「幹你娘」辱罵原告，原告因此與其激烈爭執，
        被告事後為安撫原告，書立保證書保證自隔日起絕不對
        原告口出惡言與三字經，或將原告及原告兒子林易明趕
        離林易明所有之台南縣永康市○○路727巷90號2樓之2
        房屋；又被告瞞著原告在外與異性友人交往，96年2月
        間，原告發現被告身上有多張投宿飯店之發票，向被告
        質問後，被告只得坦承其與他人交往，並於同年3月21
        日書立悔過書表明不再犯，否則任憑原告要求辦理離婚
        登記。
  （二）另被告於97年3月間因涉詐欺案件，經判處有期徒刑九
        月確定而入獄服刑，現於台南分監執行中，且被告所為
        ，除貶抑原告人格，違背夫妻應互重、互諒、誠摯生活
        之婚姻基礎外，更悖於夫妻婚姻忠貞義務，在在破壞兩
        造婚姻，另原告難以繼續信任被告能與其偕老，託付終
        身，破鏡業不能重圓，而此婚姻裂痕之產生，顯可歸責
        於被告，故依民法第1052條第1項第10款及同條第2項規
        定，訴請與被告離婚等語，爰聲明如主文所示。
二、被告則以：其當初借錢給原告買房子，結果利息還不出來，
    現因詐欺案件被判處有期徒刑九月確定，確定日期為97年3
    月6日；另當初因為沒有錢繳房貸，被告才會用三字經辱罵
    原告，且被告幫原告還了很多債務，也沒有與異性友人交往
    等語資為抗辯。
三、得心證之理由：
  （一）原告主張兩造於94年1月31日結婚之事實，為被告所不
        爭執，並有原告所提戶籍謄本在卷可稽，堪信為真實。
  （二）按夫妻之一方因故意犯罪，經判處有期徒刑逾六個月確
        定者，他方得向法院請求離婚，民法第1052條第1項第
        10 款定有明文，次按對於第1052條第1項第6款及第10
        款之情事，有請求權之一方，自知悉後已逾一年，或自
        其情事發生後已逾五年者，不得請求離婚，民法第1054
        條亦定有明文。又民法第1054條所定知悉其情事，應自
        知悉被處徒刑之判決確定時起算（參照最高法院67年台
        上字第33號判例）。
     1、經查，原告主張被告於97年3月6日因詐欺案件，經判處
        有期徒刑9月確定，目前在監服刑中之事實，為被告所
        不爭執，並有台灣高等法院被告前案紀錄表在卷可稽，
        ，堪信為真實。被告既因故意犯罪，經判處有期徒刑逾
        6 個月確定，原告又於知悉被告被處徒刑判決確定後一
        年內起訴請求與被告離婚，則揆諸上開條文規定，原告
        訴請離婚，應予准許。
     2、又原告依民法第1052條第1項第10款訴請離婚既經准許
        ，則其另依同條第2項訴請離婚，即無再為審究之必要
        ，附此敘明。
四、訴訟費用負擔之依據：民事訴訟法第78條、第87條第1項。
中    華    民    國    97    年    12    月    2     日
                  家事法庭法  官  林育幟
以上正本係照原本作成。
如對本判決上訴，須於收受判決正本送達後20日內向本院提出上
訴狀。
中    華    民    國    97    年    12    月    2     日
                          書記官  歐貞妙


司法院資訊處製作；財團法人民間司法改革基金會備份。
